臺灣板橋地方法院刑事判決　　　　　　 100年度易字第2810號
公　訴　人　臺灣板橋地方法院檢察署檢察官
被　　　告　洪志豐
上列被告因竊盜案件，經檢察官提起公訴（100 年度偵續字第52
號），嗣因被告就被訴事實為有罪之陳述，本院告知被告簡式審
判程序之旨，並聽取當事人之意見後，裁定改依簡式審判程序進
行，判決如下：
    主  文
洪志豐毀越安全設備竊盜，累犯，處有期徒刑壹年。
    事  實
一、洪志豐前因公共危險案件，經本院於民國92年8 月28日以92
    年度易字第1045號判處有期徒刑5 年，而於92年10月20日撤
    回上訴確定。嗣經入監執行後，於96年4 月26日假釋出監，
    並於97年12月3 日假釋期滿未經撤銷而以執行完畢論。
二、詎其猶不知悔改，竟基於意圖為自己不法所有之竊盜犯意，
    於99年4 月16日下午1 時30分許，至陳李龍珠位於臺北縣三
    峽鎮（現改制為新北市三峽區○○○路205 巷19號之住處後
    方前，徒手將該住處後方廚房鐵窗之其中2 支鐵窗條拉開後
    取下，而自該鐵窗處攀爬踰越入內，進而至該住處2 樓臥室
    房間內，竊取陳李龍珠所有之黃金項鍊5 條、戒指15個、新
    娘金1 組、手鍊4 條、小孩項鍊、珍珠項鍊各1 條等財物，
    得手後旋即逃逸。嗣因陳李龍珠於同日下午2 時許返回上開
    住處後，發覺遭竊，旋即報警處理，警方始循線查獲上情。
三、案經臺北縣（現改制為新北市）政府警察局三峽分局報告臺
    灣板橋地方法院檢察署檢察官偵查起訴（起訴書誤載陳李龍
    珠提起告訴）。
    理  由
壹、程序方面
    按本件被告洪志豐所犯係死刑、無期徒刑、最輕本刑為3 年
    以上有期徒刑以外之罪，其於準備程序就前揭被訴事實為有
    罪之陳述，經法官告知簡式審判程序之旨，並聽取其與公訴
    人之意見後，本院認無不得或不宜改依簡式審判程序進行之
    處，爰依刑事訴訟法第273 條之1 第1 項，裁定本件改依簡
    式審判程序，合先敘明。
貳、實體方面
  一、認定事實部分
      訊據被告洪志豐對其於前開時、地竊盜之犯罪事實均已坦
      承不諱，核與其於100 年7 月25日檢察官偵訊中所供大致
      相符，而證人洪大華於警詢、偵查中證述：我曾問被告有
      無前揭竊盜行為，被告並未直接回答，但坦承將金飾拿至
      銀樓變賣等語，證人高安川於警詢、偵查中證述：當時我
      從我家21號廁所窗戶看到被告坐在19號後面斜坡上，後來
      被告爬到斜坡上駕駛寶藍色的車子離開等語，均核與被告
      所供並無齟齬，更徵被告確有前揭竊盜之事實無訛；又前
      揭住處遭竊之事實，亦據被害人陳李龍珠於警詢中指證在
      卷，嗣經檢察官將被告送請法務部調查局測謊鑑定結果，
      該局認被告否認行竊乙節呈現情緒波動反應，研判其有說
      謊等情，此有該局100 年7 月13日調科參字第1000040960
      0 號測謊報告書暨所附測謊過程參考資料在卷可按（參見
      偵續卷第50至59頁），此外復有被告所有之車號7417-MQ
      號藍色自小客車車籍查詢基本資料1 紙、臺北縣政府警察
      局三峽分局99年6 月23日北縣警峽刑字第0990020728號函
      所附之案發現場採證照片13幀附卷可稽。綜上所述，足徵
      被告之自白核與事實相符，其所為自白當可採信，是以本
      件事證已臻明確，被告之犯行應堪認定。
  二、論罪科刑部分
    (一)比較新舊法部分
      查被告行為後，刑法第321 條加重竊盜罪之規定業於100
      年1 月26日修正公布，並自同年1 月28日施行。該罪修正
      前之法定刑為「六月以上五年以下有期徒刑」，修正後之
      法定刑則為「六月以上五年以下有期徒刑，得併科新台幣
      十萬元以下罰金」，可見修正後之法定刑除原本之有期徒
      刑外，另增加得併科罰金之處罰；又修正前該條第1 項第
      1 款原規定「『於夜間』侵入住宅或有人住居之建築物、
      船艦或隱匿其內而犯之者」，始構成該款之加重竊盜罪，
      亦即上開侵入竊盜行為若非「於夜間」所為，除另有符合
      其他加重竊盜之要件，否則僅屬刑法第320 條第1 項之普
      通竊盜罪，然修正後該條款則刪除『於夜間』之文字，故
      於包括日間在內之任何時刻侵入住宅或有人住居之建築物
      、船艦或隱匿其內而竊盜者，均核屬該款所稱之加重竊盜
      罪。故經比較新舊法結果，應以修正前之規定有利於被告
      ，爰依刑法第2 條第1 項前段規定，適用修正前刑法第32
      1 條第1 項第2 款之規定，合先敘明。
    (二)查刑法第321 條第1 項第2 款之「其他安全設備」，係指
      門扇、牆垣以外，依通常觀念足認防盜之一切設備而言，
      諸如門鎖、窗戶、冷氣孔、房間門或通往陽台之門均屬之
      ，故本件被告以拉開取下鐵窗條後，再從該鐵窗攀爬踰越
      入內之方式行竊，當係毀越安全設備竊盜甚明。是核被告
      所為，係犯修正前刑法第321 條第1 項第2 款之毀越安全
      設備竊盜罪。又參諸最高法院27年上字第1887號判例意旨
      ，說明「毀越門扇而入室行竊，其越入行為即屬侵入住宅
      ，已結合於所犯加重竊盜之罪質中，無更行構成侵入住宅
      罪之理」，且「毀壞門扇及安全設備之行為，乃係竊盜之
      加重要件行為，自無成立毀損罪之餘地」（參見最高法院
      83年度台上字第3856號判決意旨）。故本件被告毀越（毀
      損、踰越）安全設備侵入被害人住處內行竊，依上開說明
      ，已結合於其所犯加重竊盜罪質中，均不另論毀損罪及侵
      入住宅罪，併此敘明（按：是公訴意旨認被告涉犯毀損及
      侵入住宅部分，未據告訴云云，顯係無謂之贅載）。被告
      前有如犯罪事實欄所載之論罪科刑及執行完畢之紀錄，此
      有臺灣高等法院被告前案紀錄表1 份在卷可按，其受有期
      徒刑執行完畢，於5 年以內故意再犯本件最重本刑為有期
      徒刑以上之罪，為累犯，應依刑法第47條第1 項規定，加
      重其刑。
    (三)本院審酌被告正值青壯，本應依循正軌賺取財物，詎其不
      思此為，竟以前揭侵入他人住處行竊之手法，竊取前揭價
      值匪淺之財物，除使告訴人權益受損至鉅，致使社會治安
      益形敗壞外，亦將告訴人心理上留下住處遭人入侵受害之
      不安陰影，是以被告所為自應受有相當程度之刑事非難；
      惟另考量被告於犯後已能坦承犯行，兼衡其之犯罪動機、
      目的、手段、所造成之非輕損害、與被害人係屬鄰居關係
      、素行紀錄、智識程度非高（學歷為國中畢業）及其家庭
      狀況（家境僅係勉持）等一切情狀，酌情量處如主文所示
      之刑，以資懲儆。至被告認其自白犯行，請求依刑法第59
      條減輕其刑云云，然依本院所審酌之上述各項情狀，本件
      並無情輕法重，在客觀上並無引起一般之同情，難認有堪
      資憫恕之處，自無依刑法第59條減輕其刑之餘地，故被告
      所認容無足取。
據上論斷，應依刑事訴訟法第273 條之1 第1 項、第299 條第1
項前段，刑法第2 條第1 項前段、修正前刑法第321 條第1 項第
2 款、刑法第47條第1 項，判決如主文。
本案經檢察官陳怡親到庭執行職務。
中    華    民    國   100    年    9     月    16    日
                  刑事第十四庭  法  官  陳信旗
以上正本證明與原本無異。
如不服本判決，應於判決送達後10日內敘明上訴理由，向本院提
出上訴狀 (應附繕本) ，上訴於臺灣高等法院。其未敘述上訴理
由者，應於上訴期間屆滿後20日內向本院補提理由書，「切勿逕
送上級法院」。
                                書記官  陳金鳳
中    華    民    國   100    年    9     月    16    日
附錄本判決論罪科刑之法條：
修正前刑法第321 條
    犯竊盜罪而有左列情形之一者，處6 月以上、5 年以下有期
    徒刑：
    一、於夜間侵入住宅或有人居住之建築物、船艦或隱匿其內
        而犯之者。
    二、毀越門扇、牆垣或其他安全設備而犯之者。
    三、攜帶兇器而犯之者。
    四、結夥三人以上而犯之者。
    五、乘火災、水災或其他災害之際而犯之者。
    六、在車站或埠頭而犯之者。
    前項之未遂犯罰之。